Config:
  hfst:
    Gen: ../../../src/generator-gt-norm.hfst
    Morph: ../../../src/analyser-gt-norm.hfst
  xerox:
    Gen: ../../../src/generator-gt-norm.xfst
    Morph: ../../../src/analyser-gt-norm.xfst
    App: lookup

Tests:

# todo:
# Proofread the gold standard (below)
# Then: run analyser, then correct. 


  Verb - kyytitä: # Verb 'to bring' - full paradigm
     kyytitä+V+Inf: kyytitä
     kyytitä+V+Ind+Prs+Sg1: kyytitten
     kyytitä+V+Ind+Prs+Sg2: kyytittet
     kyytitä+V+Ind+Prs+Sg3: kyytittee
     kyytitä+V+Ind+Prs+Pl1: kyytittemä
     kyytitä+V+Ind+Prs+Pl2: kyytittettä
     kyytitä+V+Ind+Prs+Pl3: kyytithään
     kyytitä+V+Ind+Prt+Sg1: kyytittin
     kyytitä+V+Ind+Prt+Sg2: kyytittit
     kyytitä+V+Ind+Prt+Sg3: kyytitti
     kyytitä+V+Ind+Prt+Pl1: kyytittimä
     kyytitä+V+Ind+Prt+Pl2: kyytittittä
     kyytitä+V+Ind+Prt+Pl3: kyytittithiin
     kyytitä+V+PrfPrc+Sg+Nom: kyytitty
